【裁判字號】    88,訴,184
【裁判日期】    890120
【裁判案由】    毒品危害防制條例
【裁判全文】
臺灣臺東地方法院刑事判決                       八十八年度訴字第一八四號
    公  訴  人  臺灣臺東地方法院檢察署檢察官
    被      告  丙○○
    選任辯護人  李百峰
    被      告  甲○○
    指定辯護人  本院公設辯護人乙○○
右列被告因毒品危害防制條例案件，經檢察官提起公訴（八十七年度偵字第三０九四
號），本院判決如左：
    主  文
丙○○連續幫助施用第二級毒品，累犯，處有期徒刑陸月，如易科罰金，以參佰元折
算壹日。
甲○○連續販賣第二級毒品，處有期徒刑參年柒月。犯罪所得之財物新臺幣捌仟元沒
收，如全部或一部不能沒收時，以其財產抵償之。
    事  實
一、丙○○曾因違反麻醉藥品管理條例案件，經本院判處有期徒刑五月確定，甫於八
    十七年四月十三日執行完畢，猶不知悔悟，竟基於幫助丁○○施用第二級毒品甲
    基安非他命之概括犯意，先於八十七年九月間某日，由其出面至臺東市○○路某
    遊藝場內，向具有意圖營利概括犯意之甲○○購買新臺幣（下同）五千元之甲基
    安非他命一小包，除留用部分安非他命為酬庸外，其餘均交付供丁○○施用。復
    於八十七年十一月一日八時三十分左右，再受丁○○之委託，收受其所交付之三
    千元，由其至臺東市○○路二十四巷口，向意圖營利之甲○○購買三千元之甲基
    安非他命一小包，丙○○隨即留取部分安非他命作為酬勞，並於攜至臺東榮民醫
    院廁所內施用後（丙○○施用毒品部分業經送觀察、勒戒後，認無繼續施用傾向
    ，而為不起訴處分），為警當場查獲而得知上情。甲○○被查獲後，供出其毒品
    來源係向陳智霖購買，因而破獲陳智霖販賣第二級毒品甲基安非他命。
二、案經臺東縣警察局移送臺灣臺東地方法院檢察署檢察官偵查起訴。
    理      由
一、訊據被告丙○○坦承右揭幫忙丁○○購買甲基安非他命之犯行，核與證人丁○○
    於偵查及本院審理時證稱之情節相符，其犯行已足資證明。訊據被告甲○○矢口
    否認右揭犯行，辯稱伊祗於八十七年十一月一日幫忙丙○○向陳智霖調貨一次三
    千元之安非他命，並未獲得金錢上之利益，因丙○○欠伊一千元，才從中挖取些
    許安非他命供己吸用，絕非販賣云云。惟查，被告甲○○右揭販賣安非他命犯行
    ，業據被告丙○○供述曾向甲○○購買二次安非他命，第一次於八十七年九月間
    ，在臺東市○○路一家遊藝場以五千元買一包，第二次即十一月一日早上八點三
    十分左右，在臺東市○○路二十四巷口買三千元安非他命一小包，伊不知道甲○○向誰取得安非他命貨源，也不知甲○○有從中挖取，亦未曾欠其一千元等語綦
    詳。核與證人丁○○證述上開二次均係曾聽丙○○以電話向「阿欽」者聯絡購買
    安非他命，第一次拿安非他命時，丙○○載伊到中華路炸雞店後由丙○○獨自前
    往取貨；第二次伊就陪丙○○到甲○○家附近取貨，沒有聽到甲○○說丙○○積
    欠一千元，要抽取部分安非他命抵償等語相符。足徵被告甲○○確曾於上揭時地
    販賣安非他命予丙○○，且從其係以購入之安非他命中撥取部分再行賣出，以此
    種高於向陳智霖購入之每單位安非他命價格再行販出方式從中牟利至明，所辯顯
    係避就之詞，不足採信。本件事證明確，被告犯行，堪予認定。
二、按毒品危害防制條例業於八十七年五月二十日公布施行，自同年月二十二日起生
    效，該條例已將安非他命列為第二級毒品管制，不得非法製造、運輸、販賣、轉
    讓、施用或持有。被告丙○○違反此項規定，於前揭時地幫助丁○○施用第二級
    毒品甲基安非他命，而向被告甲○○購買甲基安非他命，核其所為，係犯毒品危
    害防制條例第十條第二項之幫助犯。而被告甲○○違反上開規定，販賣第二級毒
    品甲基安他命予丙○○，核其所為，係犯同法第四條第二項之販賣第二級毒品罪
    。查被告丙○○係以自己之名義為丁○○購買安非他命，本身並無販賣之行為，
    亦非居間牙保介紹丁○○與甲○○交易，縱令有從中獲得部分安非他命施用，亦
    與販賣或牙保之構成要件不符，公訴人認被告丙○○所為係犯毒品危害防制條例
    第四條第二項之販賣第二級毒品罪，尚有未洽，起訴法條應予變更。被告丙○○
    先後之幫助施用第二級毒品犯行，被告甲○○先後之販賣第二級毒品犯行，時間
    緊接，所犯為構成要件相同之罪名，均應論以連續犯一罪。又被告丙○○曾因違
    反麻醉藥品管理條例案件，經本院判處有期徒刑五月確定，甫於八十七年四月十
    三日執行完畢，有本院被告全國前案紀錄表可稽，五年以內再犯有期徒刑以上之
    本罪，應依累犯規定，加重其刑。末查，被告甲○○供出毒品來源係向陳智霖購
    買，因而破獲陳智霖販賣第二級毒品，有被告及陳智霖之警訊筆錄可憑，並依毒
    品危害防制條例第十七條規定，減輕其刑。爰分別審酌被告犯罪之動機、目的、
    手段、所生危害、犯後態度及其他一切情狀，分別量處如主文所示之刑，被告丙○○部分並諭知易科罰金之折算標準，以示懲儆。被告甲○○二次販賣甲基安非
    他命所得之八千元，併依同條例第十九條第一項規定宣告沒收之，如全部或一部
    不能沒收時，以其財產抵償之。
據上論斷，應依刑事訴訟法第二百九十九條第一項前段、第三百條，毒品危害防制條
例第四條第二項、第十條第二項、第十七條、第十九條第一項，刑法第十一條前段、
第五十六條、第四十七條、第三十條第一項，罰金罰鍰提高標準條例第二條，判決如
主文。
本案經檢察官江文君到庭執行職務
中    華    民    國      八十九      年      一     月      二十      日
                    臺灣臺東地方法院刑事庭
                                        法  官 簡  慧  娟
右正本證明與原本無異。
如不服本判決，應於判決送達後十日內向本院提出上訴狀。（須附繕本）
「切勿逕送上級法院」
                                        書記官 蘇  美  琴
中    華    民    國      八十九      年     一       月     二十一     日
附錄：本案論罪科刑法條全文
毒品危害防制條例第十條第二項：
施用第二級毒品者，處三年以下有期徒刑。
毒品危害防制條例第四條第二項：
製造、運輸、販賣第二級毒品者，處無期徒刑或七年以上有期徒刑，得併科新台幣七
百萬元以下罰金。


司法院資訊處製作；財團法人民間司法改革基金會備份。
